臺灣高等法院臺中分院民事判決　　　　93年度上字第137號
　　　上　訴　人
　　　即被上訴人
　　 （原審原告） 好品味食品股份有限公司
　　　法定代理人　苟蓉宜
　　　訴訟代理人　賴利水　律師
　　　上　訴　人
　　 （原審被告） 辛○○
　　　上訴人兼上
　　　訴訟代理人
　　 （原審被告） 乙○○
　　　被　上訴人
　　 （原審被告） 庚○○
　　　上　一　人
　　　訴訟代理人　鐘登科　律師
　　　複　代理人　丙○○
上列當事人間請求塗銷登記等事件，上訴人對於民國93年3月 17
日臺灣臺中地方法院92年度訴字第2568號第一審判決各自提起上
訴，本院於94年7月12日言詞辯論終結，茲判決如下：
      主      文
原判決關於駁回上訴人好品味食品股份有限公司後開第二、三項
之訴部分，暨訴訟費用之裁判，均廢棄。
被上訴人庚○○應與乙○○、辛○○連帶給付上訴人好品味食品
股份有限公司新台幣柒拾萬元。
被上訴人丁○○應將車牌號碼Y3-9339號LEXUS、2995CC銀色箱型
休旅車，於民國90年10月12日向台中區監理所所為汽車車輛異動
登記予以塗銷，回復為妮可廣告傳播有限公司所有。
上訴人好品味食品股份有限公司其餘上訴駁回。
上訴人辛○○、乙○○之上訴駁回。
第一、二審訴訟費用應由上訴人辛○○、乙○○與被上訴人庚○
○連帶負擔百分之50；由被上訴人丁○○負擔百分之40；餘由上
訴人好品味食品股份有限公司負擔。
      事      實
一、上訴人即被上訴人好品味食品股份有限公司聲明求為判決：
    (1)上訴部分先位聲明(一)原判決第二項廢棄。(二)上開廢棄部
    分，被上訴人庚○○、戊○○、己○○應與乙○○、辛○○
    連帶賠償上訴人好品味食品股份有限公司新臺幣（下同）柒
    拾萬元。(三)被上訴人丁○○應將車牌號碼Y3-9339號LEXUS、
    2995CC銀色箱型休旅車，於90年10月12日向台中區監理所所
    為汽車車輛異動登記予以塗銷，回復為妮可廣告傳播有限公
    司所有。(四)第一、二審訴訟費用由被上訴人等連帶負擔。
    備位聲明(一)原判決第二項廢棄。(二)上開廢棄部分，被上訴人
    丁○○與妮可廣告傳播有限公司間就車牌號碼Y3-9339號LEX
    US、2995CC銀色箱型休旅車，所為買賣行為應予撤銷，並塗
    銷90年10月12日向台中區監理所所為汽車車輛異動登記，回
    復為妮可廣告傳播有限公司所有。(三)第一、二審訴訟費用由
    被上訴人等連帶負擔。(2)答辯部分(一)辛○○、乙○○之上訴
    駁回。(二)第二審訴訟費用由上訴人辛○○、乙○○連帶負擔
    。其陳述除與原審判決所載相同者予以引用外，另補稱：
  (一)按「債權之行使，通常雖應對特定之債務人為之，但第三人
    如教唆債務人合謀，使債務之全部或一部陷於不能履行時，
    則債權人因此所受之損害，得依侵權行為之法則，向該第三
    人請求賠償」，又「實際上有無妨害他人之利益，當以客觀
    的一般之見解為斷」、「以侵權行為為原因，請求回復原狀
    或賠償損害者，應就其權利被侵害之事實負立證之責」（最
    高法院18年上字第2663號、19年上字第3041號、19年上字第
    38號判例要旨參照）。從而，故意以不法之方法，共同妨害
    查封拍賣行為，即屬不法侵害他人權利者，即應與行為人負
    共同侵權行為之責。
  (二)本件關於Ａ車即Y2-9229號轎車部分：該車為妮可廣告傳播
    有限公司所有，嗣經上訴人於90年9月25日予以查封，並貼
    上查封標籤後，乙○○即唆使辛○○開走該車，而該車雖於
    90年9月26日過戶予被上訴人庚○○之名義，但庚○○並未
    收受該車，仍由乙○○、辛○○占有藏匿於中古車行。則被
    上訴人庚○○、戊○○與乙○○、辛○○於90年9月26日就
    系爭車輛所為過戶予被上訴人庚○○之虛偽登記，及事後隨
    即變更車號行為，造成該轎車逃避執行之結果，明確已構成
    共同不法之侵權行為。被上訴人庚○○、戊○○雖辯稱不知
    該車業經法院查封，然其既未收受買賣標的物，卻收受乙○
    ○偽立不實之三張借款及切結書二紙，其目的何在？而被上
    訴人庚○○既未支付任何買賣價金，則其所為辦理登記，自
    屬虛偽，致法院無法囑託登記，應已造成損害。且事後又將
    該車變更車號為3q-8242號，再轉賣予被上訴人己○○，其
    目的顯在為債務人逃避執行，使法院無法完成查封後之拍賣
    行為，明顯共同侵害上訴人債權受償之權利，自屬故意侵權
    行為。嗣本件訴訟繫屬後之92年10月17日，己○○已收受起
    訴狀，竟又將該車轉售予訴外人蔡易新，苟因此認為無法回
    復原狀，則上訴人主張以金錢賠償，於法亦無不合。
  (三)關於Ｂ車即Y3-9339號LEXUS、2995CC銀色休旅車部分：該車
    亦為妮可公司所有，嗣於90年10月12日變更為被上訴人丁○
    ○名義，迄92年8月27日執行假扣押時，仍由被上訴人乙○
    ○、辛○○使用之中，丁○○始終未曾取得該車之占有。按
    「動產物權之讓與，非將動產交付，不生效力」，民法第76
    1條定有明文，上訴人主張系爭休旅車買受人為虛偽買賣，
    且如同前開Y2-9229號轎車一般，僅移轉登記，並未實際交
    付，該車於執行查封時，既為乙○○占有使用之中，此有違
    法律明文動產買賣法定交付生效要件，其買賣顯屬虛偽無效
    。又該車既於90年9月13日回贖，並交還妮可公司，則依經
    驗法則，應於90年9月13日以前，就已經清償借款始有可能
    回贖。但該車係於90年10月12日始書立車輛動產抵押貸款契
    約書，向亞太商業銀行申請貸款138萬元，分36期清償，而
    亞太銀行卻於90年10月9日就匯款給車商中部汽車公司115萬
    元，並於90年11月21日由台北市監理處核定辦理動產抵押權
    登記。亞太銀行豈有在買受人尚未辦理動產抵押貸款，尚未
    經核准貸款，就先行撥款予車商之理？
  (四)該Ｂ車苟已出售，何以被上訴人丁○○未支付對價予妮可公
    司？反而還以動產抵押取得之款項？何以丁○○未繳納該車
    動產抵押之貸款？該車自第一期貸款開始，均由乙○○預先
    以同額支票或匯款支付？且該車每年使用燃料費7200元，及
    牌照稅15210元，仍由乙○○匯款繳納？又亞太銀行匯款115
    萬元予中部汽車公司，其匯款金額為何與貸款金額不符？則
    亞太銀行所匯款項是否屬於該動產抵押權138萬元中之款項
    存疑，足見妮可公司移轉該車登記予丁○○之買賣，應係屬
    於虛偽通謀意思表示，依民法第87條第1項為無效行為，因
    債務人妮可公司怠於行使其權利，爰依民法第244條代位妮
    可公司撤銷本於該虛偽通謀意思表示之無效行為所為買賣行
    為，而請求塗銷90年10月12日台中區監理所所為汽車車輛異
    動登記，予以回復為妮可公司所有（先位請求）。
  (五)縱認前述妮可公司移轉該Ｂ車登記予丁○○之買賣，非屬虛
    偽通謀意思表示，亦因丁○○明知該車屬於妮可公司所有，
    妮可公司已積欠債務，無法清償，竟與債務人妮可公司共同
    詐害債權人，以該車無償提供為設定動產抵押之抵押物，取
    得138萬元之貸款，該移轉過戶登記，顯屬詐害債權人之權
    利，依法債權人應可請求撤銷該買賣行為，並塗銷其本於該
    詐害行為所為之移轉登記，即90年10月12日台中區監理所所
    為該Ｂ車汽車車輛異動登記（即備位請求）。
二、上訴人辛○○、乙○○聲明求為判決：(一)原判決不利於上訴
    人部分廢棄。(二)上開廢棄部分被上訴人好品味食品股份有限
    公司在第一審之訴駁回。(三)第一、二審訴訟費用由被上訴人
    負擔。其陳述除與原審判決所載相同者予以引用外，另補稱
    ：
  (一)上訴人辛○○雖為妮可公司之法定負責人，但只是一掛名負
    責人，從不過問公司之事務，此由台中地檢90年度偵字第18
    922號、91年度偵字第5937號、91年度偵字第5940號檢察官
    不起訴處份書內載：『本件告訴人等認被告辛○○、古滄彬
    亦涉有詐欺罪嫌，係以其等擔任公司負責人為主要論據。惟
    告訴人甲○○、王永遠、江明源於偵訊時均指稱都是乙○○
    與其等接洽業務，且證人及當時利揚等公司（指妮可公司、
    力揚營造有限公司、利揚營造股份有限公司）之職員蘇環於
    偵訊時亦證稱：辛○○、古滄彬是公司負責人，但公司都是
    乙○○在處理，辛○○、古滄彬並沒有參與公司之運作等語
    。是被告辛○○、古滄彬既未參與公司之實際運作，自難以
    其等單純擔任公司負責人，即推定其等與乙○○有詐欺之犯
    意聯絡』。及本案關係人庚○○證稱：所有聯絡過戶及賣賣
    皆是乙○○一人，辛○○未參與也不知情等語。辛○○為一
    家庭主婦，90年9月25日查封時，於住家樓上產後作月子體
    虛修養中，在聽得其丈夫乙○○之言：『趕快把車子開走，
    甲○○要搶我們車子』，單純的將車子開走，並未留意其側
    門有貼封條之事，停放在安全地即回家，其夫又刻意隱瞞，
    辛○○豈會知情，故被判連帶賠償甚是無辜。而本件雖經檢
    察官以違反查封效力及使公務人員登載不實罪起訴，然在台
    中地院法官詳查後證實並無參與，業已獲判無罪。
  (二)乙○○是妮可公司實際負責人，於90年7月13日到台中地院
    豐原簡易庭出庭時，遭被上訴人之法定代理人甲○○夥同天
    道盟黑道份子十餘人，綁架至台中向日葵經典茶坊二樓內拘
    禁，挾持限制行動達十餘小時，因害怕顧慮安危，不得已才
    被迫簽下協議書，並被甲○○等搶走妮可公司全部廣告招牌
    ，造成妮可公司損失達上億元，所以會將車子轉賣，其動機
    無非是想維護公司之財產，不為歹徒所掠奪而已。
  (三)因上訴人乙○○請被上訴人丁○○處理Ｂ車即Y3-9339號休
    旅車事宜，乃由丁○○於90年10月2日向亞太商業銀行辦理
    汽車貸款115萬元，經該銀行核准後，於90年10月9日將同額
    款項匯入中部汽車公司後，中部汽車始將該車交付丁○○。
    由於乙○○與丁○○有十餘年之交情，乙○○並曾幫丁○○
    處理台灣廣播公司之位於台中市南屯區六百坪之原電台土地
    買賣事宜（該地是由乙○○洽尋買主完成交易），乙○○並
    為目前台灣廣播公司之新址因河川拓寬工程、中科園區○○
    道路等徵收土地及重建工程，得丁○○授權為該案負責人，
    為執行工程而有使用車輛之必要，因此丁○○甘於購買車輛
    ，又借予乙○○使用。且丁○○之倍力恩公司與乙○○之妮
    可公司有共同投資四支廣告招牌，其中三支廣告招牌，亦在
    乙○○被甲○○綁架事件中一同被搶奪，基於告訴蒐證需要
    ，丁○○乃同意將上開Y3-9339號休旅車再借予乙○○使用
    。
  (四)上訴人乙○○在向丁○○借車後，確有交付予丁○○15210
    元支票貼補牌照稅，及匯款7200元、7200元現金貼補燃料稅
    ，又先後於90年11月7日、90年12月7日、91年1月7日、91年
    2月7日、91年4月7日、91年6月7日、91年7月7日、91年11月
    月7日、92年7月5日、92年8月25日、92年9月17日匯款40434
    元（其中91年11月7日匯款40400元）支付與丁○○借車使用
    費，乃因乙○○自覺向丁○○借車期間甚長，故要補貼丁○
    ○部分費用，丁○○乃答稱依其該期應繳貸款額度當作補貼
    費用即可，乙○○乃在丁○○繳款日之前先將款項付予丁○
    ○。乙○○共支付補償金47萬4350元，此與丁○○向中部汽
    車買車繳交貸款36期，含利息達145萬5624元，金額相去懸
    殊，尚不足該車之折舊費。是上訴人認丁○○係無對價取得
    該車，及該車產權仍屬妮可廣告公司所擁有，而請求塗銷汽
    車異動登記，顯無理由。
三、被上訴人庚○○、戊○○聲明求為判決：(一)上訴人好品味食
    品股份有限公司之上訴駁回。(二)第二審訴訟費用由上訴人好
    品味食品股份有限公司負擔。其陳述除與原審判決所載相同
    者予以引用外，另補稱：
  (一)被上訴人庚○○自始即不知妮可公司所有Ａ車即Y2-9229 號
    轎車已遭台灣台中地方法院民事執行處查封，是自不能認被
    上訴人庚○○與乙○○、辛○○間有故意不法侵害上訴人債
    權之意思聯絡。
  (二)按「認定事實應憑證據，至法院採為認定事實之證據，必於
    訟爭事實有相當之證明力者而後可，若一種事實得生推定證
    據之效力者，亦必于現行法規有根據，即為現行法規所明認
    者而後可，斷不能以單純論理為臆測之根據，而就訟爭事實
    為推定之判斷」（最高法院18年上字第209號判例意旨參照
    ）。
  (三)被上訴人庚○○不知該車已遭查封之事實，業經台灣台中地
    方法院檢察署檢察官92年度偵字第809號不起訴處分書認定
    無訛，且該車實際使用人乙○○於原審亦供述被上訴人係於
    其刻意隱瞞下誤當人頭，於查封、買賣過程完全不知情，全
    然誤受其擺佈，被上訴人實為無辜受害者等語。足見被上訴
    人庚○○對該車已遭查封之事自始即不知悉，自不能認與乙
    ○○、辛○○間就不法故意侵害上訴人債權，互有意思聯絡
    ，是上訴人指稱被上訴人侵害其債權，實屬無據。
  (四)上訴人質疑被上訴人有收受乙○○所交付之借據、切結書及
    變更車號，惟此皆無法證明被上訴人知悉系爭車輛已遭查封
    之事實，亦無法證明被上訴人有故意侵害上訴人債權之情事
    ，其質疑皆僅屬臆測之詞，不得為認定事實之依據。況數次
    車輛登記變更皆係乙○○辦理，被上訴人庚○○因係登記名
    義人，又不欲身份證件及印章交由他人保管，方隨同至監理
    所，並未與乙○○、辛○○有任何不法侵害上訴人債權之意
    思聯絡，自不負共同侵權行為之連帶賠償責任。
  (五)被上訴人戊○○係庚○○之配偶，僅陪同被上訴人庚○○前
    往監理所辦理汽車異動登記，因庚○○巧遇好友，與朋友至
    門外抽煙，嗣監理所人員要求汽車異動登記書上應簽名確認
    時，庚○○不在場，戊○○乃以車輛登記名義人配偶身分，
    應監理所人員要求，在代辦人處簽名而已。沒有故意侵害上
    訴人債權之情事，亦無任何證據能證明被上訴人戊○○有與
    乙○○、辛○○共同侵害上訴人債權之意思聯絡，亦不應負
    共同侵權行為之連帶賠償責任。
四、被上訴人丁○○聲明求為判決：(一)上訴人好品味食品股份有
    限公司之上訴駁回。(二)第二審訴訟費用由上訴人好品味食品
    股份有限公司負擔。其陳述除與原審判決所載相同者予以引
    用外，另補稱：
  (一)查系爭Y3-9339號休旅車原為妮可公司所有，但因妮可公司
    未能繳納分期付款，乃於90年9月3日被中部汽車公司聲請以
    台灣彰化地方法院90年度執字第8236號強制執行案件將該車
    點交取回所有權，此經原審調閱該案執行卷宗查核無誤，並
    為上訴人所不爭執，從而該車之所有權自斯時起即已移轉為
    中部汽車公司所有。嗣乙○○為免該車在中部汽車公司取回
    拍賣後，會因拍賣價額過低致要負擔不足額部分之債務，乃
    商請有業務合作關係之被上訴人丁○○向中部汽車公司購買
    該車，以協助乙○○解決其對於中部汽車公司所負之債務。
    被上訴人乃在乙○○之請託下，透過東洋公司向亞太商業銀
    行申辦貸款，並於90年10月9日由亞太銀行撥款付與中部汽
    車公司以充當購買該車之買賣價金，而中部汽車公司在取得
    款項後，乃將該車交由東洋公司轉交予被上訴人，此經證人
    朱子彥、王炳富等人結證在卷，並有相關借款、付款憑證可
    稽。是該車之所有權應已合法移轉為被上訴人丁○○所有，
    上訴人主張被上訴人丁○○與妮可廣告公司間就該車存在通
    謀虛偽意思表示乙節，尚與事實不符。
  (二)至證人王炳富雖於原審證稱：「車子是妮可廣告傳播有限公
    司回贖賣給丁○○」、「我們（中部汽車）與丁○○沒有訂
    立買賣這輛車子的契約」等語，然查該車於中部汽車公司聲
    請強制執行取回所有權之後，係由丁○○於90年10月9日貸
    款付予中部汽車公司，始由中部汽車公司輾轉透過東洋公司
    將系爭箱型車轉交付與被上訴人丁○○，已如前述，故證人
    王炳富證稱：「車子是妮可廣公司於90年9月13日即已回贖
    賣給丁○○」等語，即與事實不符。
  (三)縱認該車係由妮可公司回贖後再賣與被上訴人丁○○，被上
    訴人丁○○與中部汽車公司間並無買賣契約，因被上訴人丁
    ○○與妮可廣告公司間之買賣合意並非通謀虛偽意思表示，
    丁○○確有交付買賣價金，該車之占有亦經輾轉之指示而交
    付與被上訴人丁○○，丁○○確已取得該車之所有權。蓋被
    上訴人丁○○係在系爭爭Y3-9339號休旅車被中部汽車公司
    取回後，經乙○○之請託，乃透過東洋公司向亞太銀行貸款
    而付予中部汽車公司，被上訴人丁○○並因此依約分期償還
    其對亞太銀行所負之債務，故丁○○確有交付買賣價金之事
    實，另依證人朱子彥所稱，東洋公司接受客戶委託辦理貸款
    購買車輛後，均會將車輛交付與委託之客戶，故丁○○確已
    取得該車之所有權，應屬無疑。則上訴人執以請求塗銷該車
    之異動登記，仍為無理由。
  (四)查系爭爭Y3-9339號休旅車乃係丁○○透過東洋公司辦理貸
    款購得，而中部汽車公司亦經由東洋公司將該車轉交予丁○
    ○取得所有，則縱因丁○○與乙○○間有合夥經營高速公路
    旁Ｔ型廣告看板之合作關係，且丁○○在中部尚有多項事業
    業務委託乙○○處理，如台灣廣播公司舊址約六百坪土地委
    託乙○○代為尋找買主而成功出售，又中部科學園區○○道
    路須經台灣廣播公司新址土地，將再次面臨遷移，覓尋新址
    及遷移之工程均賴乙○○協助幫忙，而乙○○在與上訴人發
    生債務糾紛後已無交通工具可供代步，因此被上訴人丁○○
    乃將該車借予乙○○使用，故不能因該車在查封時恰係由乙
    ○○借用占有中，即認被上訴人丁○○與妮可公司間就該車
    為虛偽買賣，或認被上訴人丁○○未曾取得該車之占有。
  (五)被上訴人丁○○為購買系爭爭Y3-9339號休旅車，乃透過東
    洋租賃公司之介紹、代辦，向亞太商業銀行貸款115萬元，
    並由亞太商業銀行直接匯付予中部汽車公司，而所有向亞太
    商業銀行之貸款均係由丁○○開立支票供亞太商業銀行按期
    提示兌領。因丁○○基於與乙○○間之情誼，且事實上乙○
    ○亦有使用汽車代步之需要，乃允諾將車借予乙○○使用。
    因乙○○借車後，自覺對丁○○不好意思，乃主動表示願意
    補貼丁○○使用該車之代價，丁○○即表示若乙○○堅持要
    給付補償款者，則可以丁○○向銀行貸款之每期期款為補償
    額，因此乙○○乃在借用汽車期間給付部分補償額予丁○○
    。但因乙○○本身資力有限，且該車並非長期均由乙○○使
    用，所以乙○○乃斷斷續續給付部分補償款予丁○○，並非
    所有丁○○就該車之貸款均由乙○○繳納。
五、被上訴人己○○未據以言詞或書面提出聲明或陳述。
      理      由
一、上訴人好品味食品股份有限公司法定代理人已由甲○○變更
    為苟蓉宜，其新任法定代理人苟蓉宜並具狀聲明承受訴訟，
    應准其承受訴訟；又被上訴人己○○經合法通知，未於言詞
    辯論期日到場，核無民事訴訟法第三百八十六條所列各款情
    形，爰依上訴人好品味食品股份有限公司之聲請，由其一造
    辯論而為判決。均合先敘明。
二、上訴人好品味食品股份有限公司向原審起訴主張：系爭Ａ車
    即Y2-9229號轎車、Ｂ車即Y3-9339號休旅車，均為原審共同
    被告妮可廣告傳播有限公司所有。前者經上訴人好品味公司
    於90年9月25日聲請台中地方法院民事執行處予以查封，並
    貼上查封標籤後，被對造上訴人乙○○唆使上訴人辛○○開
    走該車，嗣該車雖於90年9月26日過戶予被上訴人庚○○之
    名義，但庚○○並未收受該車，仍由乙○○、辛○○占有藏
    匿於中古車行，其過戶予被上訴人庚○○實乃虛偽登記。且
    事後又將該車變更車號為3q-8242號，再轉賣予被上訴人己
    ○○，使法院無法完成查封後之拍賣行為，明顯共同侵害上
    訴人債權受償之權利；而後者即Ｂ車雖於90年10月12日變更
    為被上訴人丁○○名義，惟迄92年8月27日執行假扣押時，
    仍由對造上訴人乙○○、辛○○使用之中，丁○○始終未曾
    取得該車之占有，顯屬虛偽通謀意思表示之虛偽買賣。上訴
    人乃聲明請求判決：
  (一)就Ａ車部分原起訴請求判決：被上訴人庚○○、己○○應
    就該車於90年11月2日買賣行為撤銷，並塗銷向台中區監理
    所所為汽車車輛異動登記。被上訴人庚○○應與妮可公司
    就該車於90年9月26日買賣行為撤銷，並塗銷向台中區監理
    所所為汽車車輛異動登記，回復為妮可公司所有。對造上
    訴人乙○○、辛○○、妮可公司及被上訴人庚○○、戊○○
    如於前開車輛無法回復原狀時，應連帶賠償上訴人70萬元。
    嗣因訴訟進行中，該車復於92年10月31日再轉售訴外人蔡易
    新，上訴人乃變更聲明為：請求命對造上訴人乙○○、辛○
    ○與妮可公司及被上訴人庚○○、戊○○、己○○應連帶賠
    償上訴人70萬元之判決（嗣於本審已對妮可公司撤回起訴）
    。
  (二)就Ｂ車部分原起訴請求判決：被上訴人丁○○、妮可公司應
    將該車於90年10月12日向台中區監理所所為汽車車輛異動登
    記予以塗銷，回復為妮可公司所有。嗣又以被上訴人丁○○
    、妮可公司間或為詐害行為（民法第244條），乃將前述請
    求列為先位聲明，並備位聲明請求判決：被上訴人丁○○、
    妮可公司應將該車於90年10月12日所為買賣行為撤銷，並塗
    銷向台中區監理所所為汽車車輛異動登記，回復為妮可公司
    所有（嗣於本審已對妮可公司撤回起訴）。
三、原審僅就前述Ａ車部分判命上訴人乙○○、辛○○及已於本
    審撤回起訴之妮可廣告傳播有限公司應連帶給付上訴人好品
    味食品股份有限公司70萬元，而駁回上訴人好品味食品股份
    有限公司其餘之訴。上訴人好品味食品股份有限公司及上訴
    人乙○○、辛○○分別對於原審所受敗訴判決部分提起上訴
    。上訴人之上訴，及被上訴人之答辯略以：
  (一)上訴人好品味食品股份有限公司上訴部分，(1)其上訴主張：
    本件Y2-9229號轎車，為妮可廣告公司所有，經執行法院
    於90年9月25日予以查封，並貼上查封標籤後，雖於90年9月
    26日過戶予被上訴人庚○○之名義，但庚○○並未收受該車
    ，仍由乙○○、辛○○占有藏匿於中古車行，則該車於90年
    9月26日所為過戶予被上訴人庚○○之虛偽登記，及事後變
    更車號為3q-8242號，再轉賣予被上訴人己○○，其目的顯
    在為債務人逃避執行，使法院無法完成查封後之拍賣行為，
    則被上訴人庚○○、戊○○、己○○等人均明顯共同侵害伊
    債權受償之權利，自屬故意侵權行為。而己○○於92年10月
    17日收受起訴狀後，竟又將該車轉售予訴外人蔡易新，苟因
    此無法回復原狀，伊自得主張以金錢賠償，請求命被上訴人
    庚○○、戊○○、己○○等人應與乙○○、辛○○連帶給付
    70萬元。Y3-9339號休旅車為妮可公司所有，嗣於90年10
    月12日變更為被上訴人丁○○名義，迄92年8月27日執行假
    扣押時，仍由被上訴人乙○○、辛○○使用之中，丁○○始
    終未曾取得該車之占有，依民法第761條規定，動產物權之
    讓與，非將動產交付，不生效力。又該車既於90年9月13 日
    回贖，並交還妮可公司，則在回贖之前，應該早已償清欠款
    ，卻於90年10月12日始書立車輛動產抵押貸款契約書，向亞
    太商業銀行申請貸款，而亞太銀行更早在90年10月9日就匯
    款給車商中部汽車公司。亞太銀行豈有在買受人尚未辦理動
    產抵押貸款，尚未經核准貸款，就先行撥款予車商之理？且
    其動產抵押之貸款，自第一期貸款開始，均由乙○○預先以
    同額支票或匯款支付，每年使用燃料費7200元及牌照稅
    15210元，亦由乙○○匯款繳納？是上訴人主張係虛偽通謀
    意思表示而為無效買賣，則其本於該無效行為所為過戶異動
    登記，自應予塗銷，因債務人妮可公司怠於行使權利，乃依
    民法第242條代位請求塗銷（先位請求）。縱認其非屬虛偽
    通謀意思表示，亦因丁○○明知該車屬於妮可公司所有，妮
    可公司已積欠債務，無法清償，竟與債務人妮可公司共同詐
    害債權人，以該車無償提供為設定動產抵押之抵押物，顯屬
    詐害債權人之權利，上訴人依法請求撤銷，其本於該詐害行
    為之移轉登記，仍應予以塗銷（即備位請求）等語。(2)被上
    訴人庚○○、戊○○則以：被上訴人庚○○自始即不知妮可
    公司所有Ａ車即Y2-9229號轎車已遭法院執行查封，此經台
    中地檢署92年度偵字第809號不起訴處分認定，故庚○○並
    未與乙○○、辛○○間有故意不法侵害上訴人債權之意思聯
    絡。而該車實際使用人乙○○於原審亦供述被上訴人係於其
    刻意隱瞞下誤當人頭，於查封、買賣過程完全不知情，全然
    誤受其擺佈，為無辜受害者屬實。況數次車輛登記變更皆係
    乙○○辦理，被上訴人庚○○因係登記名義人，又不欲身份
    證件及印章交由他人保管，方隨同至監理所，並未與乙○○
    、辛○○有任何不法侵害上訴人債權之意思聯絡，自不負共
    同侵權行為之連帶賠償責任。而被上訴人戊○○係庚○○之
    配偶，僅陪同庚○○前往監理所辦理汽車異動登記，因庚○
    ○巧遇好友，與朋友至門外抽煙，嗣監理所人員要求汽車異
    動登記書上應簽名確認時，庚○○不在場，戊○○乃以車輛
    登記名義人配偶身分，應監理所人員要求，在代辦人處簽名
    而已。並無侵害上訴人債權之故意，亦不應負共同侵權行為
    之連帶賠償責任等語，資為抗辯。(3)被上訴人丁○○則以：
    Y3-9339號休旅車，因妮可公司未能繳納分期付款，於90年9
    月3日被中部汽車公司聲請以台灣彰化地方法院90年度執字
    第8236號強制執行案件將該車點交取回所有權，則該車之所
    有權自斯時起即已移轉為中部汽車公司所有。嗣乙○○為免
    該車在中部汽車公司取回拍賣後，會因拍賣價額過低致要負
    擔不足額部分之債務，乃商請丁○○向中部汽車公司購買該
    車，以協助乙○○解決其對於中部汽車公司所負之債務。丁
    ○○乃在乙○○之請託下，透過東洋公司向亞太商業銀行申
    辦貸款，並於90年10月9日由亞太銀行撥款付與中部汽車公
    司以充當購買該車之買賣價金，而中部汽車公司在取得款項
    後，乃將該車交由東洋公司轉交予丁○○，該車之所有權應
    已合法移轉為丁○○所有。縱認該車係由妮可公司回贖後再
    賣與丁○○，亦因丁○○確有交付買賣價金，該車亦經輾轉
    之指示而交予丁○○占有，丁○○已取得該車之所有權。蓋
    丁○○係在受乙○○之請託，透過東洋公司向亞太銀行貸款
    而付予中部汽車公司車款，並依約分期償還其對亞太銀行所
    負之貸款債務，故丁○○與妮可廣告公司間之買賣合意並非
    通謀虛偽意思表示。僅因丁○○與乙○○間有合夥經營高速
    公路旁Ｔ型廣告看板之合作關係，且丁○○在中部尚有多項
    事業業務委託乙○○處理，而乙○○在與上訴人發生債務糾
    紛後已無交通工具可供代步，因此丁○○乃將該車借予乙○
    ○使用，由於乙○○借車後，自覺對丁○○不好意思，乃主
    動表示願意補貼丁○○使用該車之代價，丁○○即表示若乙
    ○○堅持要給付補償款者，則可以丁○○向銀行貸款之每期
    期款為補償額，因此乙○○乃在借車期間交付丁○○15210
    元支票貼補牌照稅，及兩次匯款各7200元貼補燃料稅，又先
    後於90年11月7日、90年12月7日、91年1月7日、91 年2月7
    日、91年4月7日、91年6月7日、91年7月7日、91年11月7日
    、92年7月5日、92年8月25日、92年9月17日匯款40434元（
    其中91年11月7日匯款40400元）支付予丁○○借車使用費，
    以補償丁○○。故不能因該車在查封時恰係由乙○○借用占
    有中，即認被上訴人丁○○與妮可公司間就該車為虛偽買賣
    ，或認被上訴人丁○○未曾取得該車之占有等語。資為抗辯
    。
  (二)上訴人乙○○、辛○○之上訴部分，(1)其上訴主張：上訴
    人辛○○雖為妮可公司之法定負責人，但只是一掛名負責人
    ，從不過問公司之事務，此由台中地檢署90年度偵字第1892
    2號、91年度偵字第5937號、91年度偵字第5940號檢察官不
    起訴處份書內載：『本件告訴人等認被告辛○○、古滄彬亦
    涉有詐欺罪嫌，係以其等擔任公司負責人為主要論據。惟告
    訴人甲○○、王永遠、江明源於偵訊時均指稱都是乙○○與
    其等接洽業務，且證人及當時利揚等公司（指妮可公司、力
    揚營造有限公司、利揚營造股份有限公司）之職員蘇環於偵
    訊時亦證稱：辛○○、古滄彬是公司負責人，但公司都是乙
    ○○在處理，辛○○、古滄彬並沒有參與公司之運作等語。
    是被告辛○○、古滄彬既未參與公司之實際運作，自難以其
    等單純擔任公司負責人，即推定其等與乙○○有詐欺之犯意
    聯絡』。及本案關係人庚○○證稱：所有聯絡過戶及賣賣皆
    是乙○○一人，辛○○未參與也不知情等語。而辛○○為一
    家庭主婦，90年9月25日查封時，於住家樓上產後作月子體
    虛修養中，在聽得其丈夫乙○○之言：『趕快把車子開走，
    甲○○要搶我們車子』，單純的將車子開走，並未留意其側
    門有貼封條之事，停放在安全地即回家，其夫又刻意隱瞞，
    辛○○豈會知情，故被判連帶賠償甚是無辜。而本件雖經檢
    察官以違反查封效力及使公務人員登載不實罪起訴，然在台
    中地院法官詳查後證實並無參與，業已獲判無罪。乙○○
    是妮可公司實際負責人，於90年7月13日到台中地院豐原簡
    易庭出庭時，遭被上訴人之法定代理人甲○○夥同天道盟黑
    道份子十餘人，綁架至台中向日葵經典茶坊二樓內拘禁，挾
    持限制行動達十餘小時，因害怕顧慮安危，不得已才被迫簽
    下協議書，並被甲○○等搶走妮可公司全部廣告招牌，造成
    妮可公司損失達上億元，所以會將車子轉賣，其動機無非是
    想維護公司之財產，不為歹徒所掠奪而已。原審判命上訴人
    辛○○、乙○○應連帶賠償70萬元，顯有違誤，應予廢棄改
    判，將被上訴人好品味食品股份有限公司在第一審之訴駁回
    。(2)被上訴人好品味食品股份有限公司就此則以：按「債
    權之行使，通常雖應對特定之債務人為之，但第三人如教唆
    債務人合謀，使債務之全部或一部陷於不能履行時，則債權
    人因此所受之損害，得依侵權行為之法則，向該第三人請求
    賠償」，又「實際上有無妨害他人之利益，當以客觀的一般
    之見解為斷」、「以侵權行為為原因，請求回復原狀或賠償
    損害者，應就其權利被侵害之事實負立證之責」（最高法院
    18年上字第2663號、19年上字第3041號、19年上字第38號判
    例要旨參照）。從而，故意以不法之方法，共同妨害查封拍
    賣行為，即屬不法侵害他人權利者，即應與行為人負共同侵
    權行為之責。本件Ａ車即Y2-9229號轎車為上訴人妮可公
    司所有，經被上訴人於90年9月25日予以查封，並貼上查封
    標籤後，乙○○卻唆使辛○○開走該車，嗣於90年9月26日
    將該車過戶予庚○○之名義，但庚○○並未收受占有該車，
    仍由乙○○、辛○○占有藏匿於中古車行。事後又將該車變
    更車號為3q-8242號，且再轉賣予己○○，其目的顯在逃避
    執行，使法院無法完成查封後之拍賣行為，明顯有共同侵害
    被上訴人債權受償之權利，自屬故意侵權行為。又因該車事
    後已由己○○於92年10月17日再轉售予訴外人蔡易新，而無
    法回復原狀，則被上訴人主張以金錢賠償，於法自無不合。
    上訴人辛○○、乙○○等人之上訴，為無理由，其上訴應予
    駁回等語，資為抗辯。
四、本件上訴部分為兩造所不爭執者：系爭Ａ車即Y2-9229號
    轎車、Ｂ車即Y3-9339號休旅車，均為妮可廣告所有。上訴
    人好品味公司以原審臺中簡易庭90年度中簡字第1999號確定
    判決為執行名義（債權金額248萬1586元），於90年9月5日
    聲請強制執行。Ａ車經原審法院民事執行處於90年9月25
    日在台中市○○路22號3樓實施查封，並貼上查封標籤後，
    交予被上訴人乙○○保管，但翌日即90年9月26日竟向台中
    區監理所辦理過戶登記予被上訴人庚○○名下。嗣於90年10
    月11日又以車牌損壞為由，由被上訴人戊○○（即被上訴人
    庚○○之妻）代辦車牌號碼變更為3q-8242號。又於90年11
    月2日轉賣予被上訴人己○○，在訴訟進行中復於92年10月
    31日再轉售訴外人蔡易新，已完成過戶登記。Ｂ車妮可公
    司原係以分期付款方式向中部汽車公司購買，因積欠分期款
    項，經中部汽車公司向臺灣彰化地方法院聲請「取回車輛」
    強制執行，於90年9月3日解除妮可公司之占有，點交予中部
    汽車公司。該車雖於90年10月12日變更過戶在被上訴人丁○
    ○名下，惟92年8月27日執行假扣押時，仍由被上訴人乙○
    ○占有使用中。中部汽車公司90年9月13日函台中區監理
    所稱：債務人於90年9月13日已清償全部債務贖回前開Ｂ車
    ；中部汽車公司91年6月27日函台中地檢署稱：債務人於90
    年9月13日清償全部債務贖回前開Ｂ車；台中區監理所於90
    年10月16日函中部汽車公司稱：妮可公司：：：辦理回贖登
    記，同意照辦。被上訴人丁○○向亞太銀行貸款115萬元
    ，所立「車輛動產抵押貸款契約書」日期為90年10月12日，
    設定動產抵押權之貸款本金為138萬元，分36期，每期攤還
    本利40434元。亞太銀行則於90年10月9日匯款115萬元給予
    車商中部汽車公司。被上訴人乙○○曾簽發91年5月6日面
    額15210元支票及91年8月2日、92年7月15日兩次匯款各7200
    元予丁○○；又先後11次於90年11月7日、90年12月7日、91
    年1月7日、91年2月7日、91年4月7日、91年6月7日、91年7
    月7日、91年11月月7日、92年7月5日、92年8月25日、92年9
    月17日匯款予丁○○，除91年11月7日之匯款金額為40400元
    外，其餘10次匯款金額皆為40434元。
五、而兩造所爭執者，乃前述Ａ車經原審法院民事執行處於90年
    9月25日實施查封，並貼上查封標籤後，交予被上訴人乙○
    ○保管，但翌日即被過戶登記予被上訴人庚○○名下，嗣又
    由被上訴人戊○○代辦車牌號碼變更為3q-8242號，於90年
    11月2日轉賣予被上訴人己○○，復於92年10月31日再轉售
    訴外人蔡易新，已完成過戶登記，致使法院無法實施查封後
    之拍賣行為，此是否構成侵權行為而應負賠償責任？如應負
    賠償責任時，是否應由乙○○、辛○○連帶負責賠償？庚○
    ○、戊○○、己○○是否亦應負連帶賠償責任？應賠償之金
    額若干？而就前述Ｂ車部分，該車於90年10月12日過戶登記
    予丁○○，其買賣契約究存在於被上訴人丁○○與中部汽車
    公司間，抑或係被上訴人丁○○與妮可公司之間？是否為虛
    偽通謀意思表示？上訴人好品味公司先位聲明主張丁○○與
    妮可公司間之買賣係虛偽通謀意思表示為無效，而代位請求
    塗銷該車所為之移轉登記是否有理？如其先位聲明無理由，
    其備位聲明主張該買賣屬詐害債權之行為，應撤銷該買賣行
    為，並塗銷該車所為之移轉登記，是否有理由？爰分析說明
    如下：
  (一)就Ａ車部分，原審法院民事執行處於90年9月25日已就該車
    予以查封揭示，並交予被上訴人乙○○保管，乙○○並書立
    切結，如有損壞、隱匿、處分等情事，除負責賠償外，並負
    刑事責任。但該車竟於翌日即90年9月26日就向台中區監理
    所辦理過戶登記予被上訴人庚○○名下。嗣於90年10月11日
    又以車牌損壞為由，由被上訴人戊○○（即被上訴人庚○○
    之妻）代辦車牌號碼變更為3q-8242號。又於90年11月2日轉
    賣予被上訴人己○○，在訴訟進行中復於92年10月31日再轉
    售訴外人蔡易新，已完成過戶登記。上訴人乙○○明知該車
    已經上訴人好品味公司依法查封，將按強制執行程序取償，
    竟輾轉過戶，造成上訴人好品味公司求償之困難，顯然係在
    逃避執行，使法院無法完成查封後之拍賣行為，自屬故意以
    背於善良風俗之方法，加損害於上訴人，依民法第184條第
    1項後段之規定，自應對於上訴人所受損害負賠償責任。
  (二)妮可公司係本件系爭強制執行事件之債務人，上訴人辛○○
    係妮可公司之法定代理人，而上訴人乙○○既為妮可公司之
    總經理，實際負責該公司事務，則彼二人均為公司法第8條
    規定之公司負責人，其就妮可公司債務之清償，亦屬公司業
    務範圍之事務，竟意圖使上訴人無法就系爭Ａ車執行拍賣受
    償，以虛偽買賣方式，將Ａ車過戶予被上訴人庚○○名下，
    而參被上訴人庚○○於臺灣臺中地方法院檢察署91年度偵字
    第5940號案件偵查時所陳：「（辛○○是否也有打電話請你
    們幫忙，先把車子過在你名下？）是」等情，可見上訴人辛
    ○○、乙○○二人就該Ａ車過戶予被上訴人庚○○名下，意
    圖損害上訴人好品味公司債權之行為，彼此間即具有意思聯
    絡（臺灣臺中地方法院檢察署91年度偵字5940號起訴書亦同
    此認定），因此，依公司法第23條第2項及民法第185條之規
    定，上訴人乙○○、辛○○自應對於上訴人好品味公司所受
    之損害負連帶賠償責任。
  (三)被上訴人庚○○自承係受乙○○、辛○○之請託，於90年9
    月26日將Ａ車登記在其名下，復於90年10月11日以車牌損壞
    為由，由被上訴人戊○○代辦車牌號碼變更。90年11月2日
    ，被上訴人庚○○為辦理系爭Ａ車過戶予被上訴人己○○事
    宜，亦至台中市○○○路「十大汽車公司」將相關過戶文件
    交予車行；並以設於中國商業銀行北台中分行帳戶供曾敏華
    匯入車款80萬元等情。雖被上訴人庚○○對於系爭Ａ車已遭
    法院執行處查封乙節辯稱並不知情，且經臺灣臺中地方法院
    檢察署檢察官92年度偵字第8096號不起訴處分書所認定。然
    其既未收受買賣標的物，卻收受乙○○偽立不實之三張借據
    及切結書二紙，其目的已有可疑，且其既未支付任何買賣價
    金，則其也顯然明知所辦登記為虛偽，事後又將該車變更車
    號為3q-8242號，再轉賣予被上訴人己○○，則其受託當時
    縱不知該車已遭台灣台中地方法院民事執行處查封，但就該
    車登記在其名下，又變更車號、輾轉過戶之不尋常所為，應
    可得而知目的顯在避免債權人就該車取償，否則無須偽立不
    實之借據及切結，而被上訴人庚○○之受託所為，又確實致
    該車查封後法院無法囑託登記及進行拍賣，而造成上訴人好
    品味公司之債權受損害，自應與上訴人乙○○、辛○○負共
    同侵權行為之連帶賠償責任。
  (四)被上訴人戊○○僅代辦系爭Ａ車之車牌號碼變更事宜，並無
    任何證據足認其與被上訴人乙○○、辛○○間有故意侵害上
    訴人債權之意思聯絡。又系爭Ａ車於90年11月2日移轉登記
    於被上訴人己○○名下，係因曾敏華以被上訴人己○○名義
    購買，此經曾敏華予以證實。且據證人即「十大汽車公司」
    業務員廖森東結證稱：曾敏華於系爭Ａ車交易前兩天，至車
    行指定購買系爭Ａ車同型車款，當時車行無該款轎車，曾敏
    華離去後，即有人開系爭Ａ車至車行託售，廖森東旋通知雙
    方辦理買賣事宜等情，亦難認曾敏華與被上訴人乙○○間有
    何故意侵害上訴人債權之意思聯絡，被上訴人己○○應僅為
    登記之名義人（臺灣臺中地方法院檢察署91年度偵字5940號
    起訴書亦認定被上訴人己○○不知情）。從而，上訴人好品
    味公司主張被上訴人戊○○、己○○二人，對於上訴人所受
    損害，亦應負共同侵權行為人之連帶賠償責任，即無足取。
  (五)又系爭Ａ車係以92萬元（其中2萬元為車行佣金）對價，於
    90年11月2日出售予曾敏華（以被上訴人己○○之名義登記
    ），此為被上訴人乙○○及買受人曾敏華所不爭，且經十大
    汽車公司業務員廖森東證述屬實，是該車倘經由強制執行程
    序拍賣，其所得款項應與此金額相當，則上訴人好品味公司
    主張以70萬元計算損害額，堪認合理。因該車業經輾轉出賣
    他人，上訴人好品味公司主張如無法回復原狀，應以金錢賠
    償，亦無不合。
  (六)系爭Ｂ車原為被上訴人妮可公司以附條件買賣方式向中部汽
    車公司購買，因積欠分期款項，經中部汽車公司向臺灣彰化
    地方法院聲請取回車輛，於90年9月3日解除妮可公司占有，
    而點交予中部汽車公司，此有調閱之該院90年度執字第8263
    號執行卷宗可佐。被上訴人妮可公司及丁○○雖主張因乙○
    ○為免該車在中部汽車公司取回拍賣後，會因拍賣價額過低
    致要負擔不足額部分之債務，乃商請有業務合作關係之被上
    訴人丁○○向中部汽車公司購買該車，以協助乙○○解決其
    對於中部汽車公司所負之債務。被上訴人丁○○乃在乙○○
    之請託下，於90年10月2日透過東洋公司向亞太商業銀行申
    辦汽車貸款115萬元，經該銀行於90年10月9日核准貸款，並
    撥付予中部汽車公司後，中部汽車始將該車交予丁○○，並
    於90年10月12日過戶至丁○○名下，被上訴人丁○○係經由
    買賣而合法自中部汽車公司處取得該車之所有權云云。然據
    中部汽車公司90年9月13日函台中區監理所稱：債務人於90
    年9月13日已清償全部債務贖回前開Ｂ車；中部汽車公司91
    年6月27日函台中地檢署稱：債務人於90年9月13日清償全部
    債務贖回前開Ｂ車；台中區監理所於90年10月16日函中部汽
    車公司稱：妮可公司：：：辦理回贖登記，同意照辦等情。
    顯見該車早在90年9月13日即已清償所欠債務，而由妮可公
    司辦理贖回。
  (七)又該系爭Ｂ車雖於90年10月12日變更為被上訴人丁○○名義
    ，但迄92年8月27日執行假扣押時，卻仍由被上訴人乙○○
    占有使用。被上訴人丁○○始終未曾取得該車之占有，而其
    向亞太銀行貸款115萬元，所立「車輛動產抵押貸款契約書
    」日期為90年10月12日，設定動產抵押權之貸款本金為138
    萬元，分36期，每期攤還本利40434元。亦由被上訴人乙○
    ○先後11次於90年11月7日、90年12月7日、91年1月7日、91
    年2月7日、91年4月7日、91年6月7日、91年7月7日、91年11
    月月7日、92年7月5日、92年8月25日、92年9月17日匯款予
    丁○○，除91年11月7日匯款40400元外，其餘10次匯款金額
    皆為40434元，被上訴人乙○○且簽發91年5月6日面額15210
    元支票付牌照稅及91年8月2日、92年7月15日兩次匯款各720
    0元之燃料費予丁○○。該車既係在妮可公司於90年9月13日
    贖回該車後，由妮可公司於90年10月12日直接過戶予丁○○
    ，是其買賣契約應認係存在於妮可公司與丁○○之間。惟綜
    合以上被上訴人丁○○始終未曾取得該車之占有，該車仍由
    乙○○占有使用，而向亞太銀行設定動產抵押權之貸款，亦
    多次由乙○○匯款支付，且還由乙○○支付牌照稅及燃料費
    等情節觀之，上訴人好品味公司主張妮可公司與丁○○間之
    買賣係虛偽通謀意思表示，應屬無效，即非全然無據。被上
    訴人丁○○抗辯稱：因丁○○有業務須委託乙○○處理，而
    乙○○在與上訴人好品味公司發生債務糾紛後已無交通工具
    可供代步，所以丁○○甘於購買車輛，又借予乙○○使用，
    乙○○支付部分貸款本息，或支付牌照稅、燃料費，僅在貼
    補丁○○使用該車之代價云云，不足遽採。
六、綜上所述，系爭Ａ車經法院執行查封後、遭輾轉過戶，致使
    法院無法實施查封後之拍賣行為，顯已構成侵權行為。原審
    判命上訴人乙○○、辛○○連帶負責賠償上訴人好品味公司
    70萬元，即無不合。上訴人辛○○、乙○○就此部分求予廢
    棄改判，為無理由，其上訴應予駁回。而被上訴人庚○○受
    託將該車登記在其名下，又變更車號、輾轉過戶之所為，亦
    應與乙○○、辛○○負共同侵權行為之連帶賠償責任。原審
    就被上訴人庚○○部分，為上訴人好品味公司敗訴之判決，
    即有未合。上訴人好品味公司上訴請求被上訴人庚○○、戊
    ○○、己○○連帶賠償，關於庚○○部分，為有理由，此部
    分應予廢棄改判。而被上訴人戊○○、己○○部分，原審判
    決上訴人好品味公司敗訴，則無不合，此部分上訴人好品味
    公司之上訴為無理由，其上訴應予駁回。系爭Ｂ車部分，被
    上訴人丁○○與妮可公司間之買賣係虛偽通謀意思表示，應
    屬無效。上訴人好品味公司據此代位妮可公司請求被上訴人
    丁○○應將車牌號碼Y3-9339號LEXUS、2995CC銀色休旅車，
    於90年10 月12日向台中區監理所所為汽車車輛異動登記予
    以塗銷，回復為妮可廣告傳播有限公司所有，為有理由，應
    予准許。此部分原審判決上訴人好品味公司敗訴，尚有未合
    ，應由本院予以廢棄改判。此部分上訴人好品味公司之先位
    聲明有理由，則其備位聲明即已無庸再加以審酌。
七、本件事證已臻明確，兩造所提其餘攻擊防禦方法及舉證，與
    判決結果不生影響，爰不一一論述。
八、據上論結，本件上訴人好品味公司之上訴為一部有理由，一
    部無理由，上訴人乙○○、辛○○之上訴為無理由，依民事
    訴訟法463條、第385條第1項前段、第450條、第449條第1項
    、第79條、第85條第2項，判決如主文。
中　　華　　民　　國　　94　　年　　7 　　月　　26　　日
              　　民事第五庭審判長法　官　陳滿賢
                  　　            法　官　朱　樑
                      　　        法　官  古金男
以上正本係照原本作成。
不得上訴。
                                  書記官　王麗英
中　　華　　民　　國　　94　　年　　7 　　月　　27　　日
                                                      Ｈ
